【裁判字號】    88,上易,2122
【裁判日期】    890201
【裁判案由】    賭博
【裁判全文】
臺灣高等法院臺南分院刑事判決        八十八年度上易字第二一二二號  Ａ
      上  訴  人  臺灣雲林地方法院檢察署檢察官
      被      告  庚  ○  ○
右上訴人因被告賭博案件，不服臺灣雲林地方法院八十八年度易字第八四○號中華民
國八十八年十月十五日第一審判決（起訴案號：臺灣雲林地方法院檢察署八十八年度
偵字第一八七號），提起上訴，本院判決如左：
      主      文
上訴駁回。
      理      由
一、公訴意旨詳如附件聲請簡易處刑書所載。
二、按犯罪事實應依證據認定之，無證據不得推定其犯罪事實，刑事訴訟法第一百五
    十四條定有明文，又刑法第二百六十六條第一項前段、第二百六十七條賭博罪之
    成立，係指以偶然之機率互爭勝負，而決定財物之得喪，所謂財物，必以金錢或
    得易為金錢或其他具有經濟價值之物品而言，至於供人暫時娛樂之物為賭者，因
    無財物輸贏，或財物經濟價值甚小，僅屬一般人休閒消費所需，對社會秩序不生
    影響，是同法第二百六十六條第一項但書將之除罪。本件公訴人認被告庚○○、
    甲○○、乙○○、戊○○、丙○○、游其（起訴書及原審判決誤為辛○○）、
    丁○○、壬○○等人（下稱庚○○等人）涉有賭博罪嫌，無非以被告庚○○等人
    坦承以偶然機率決定輸贏把玩電動玩具，並賭法既係以偶然機率決定分數之增減
    ，而分數之增減即為財物之輸贏，及扣案之機具共九十台為其論據。然訊據被告
    乙○○、游其、丁○○、壬○○固不否認有在聲請簡易處刑書所指時地把玩電
    動玩具，惟堅詞否認有賭博犯意，均辯稱：只是去玩，消磨打發時間，並未兌換
    現金或其他物品，打完就走人等語，被告甲○○、戊○○於警訊偵查中亦為相同
    之辯解，被告庚○○於警訊偵查中則以店內並無兌換現金財物等語置辯。
三、經查：
（一）本件扣案之證物即電動玩具機具九十台，除附卷保管條上所載之「金智遊戲機
      」二十二台外，餘均屬經濟部商品檢驗局檢驗合格之電子遊戲機，並經經濟部
      評定為娛樂類等情，有山水遊藝場負責人己○○所提出之經濟部商品檢驗局國
      內市場出廠檢驗合格證書、經濟部公函等文件在卷足參，並經原審法官逐一核
      對保管條上扣案電動玩具品名與上開文件內容相符，而保管條上之「金智遊戲
      機」係「益智遊戲機」之筆誤，該益智遊戲機內容為打飛機或快打旋風等遊戲
      機各節，為證人即現場查獲之警員周天佐於原審證稱屬實，且現場並無查獲任
      何教育部公告查禁之賭博性電動玩具之情，亦據證人即到現場搜查之西螺分局
      刑事組長吳清水於原審證稱無訛。
（二）雖被告游其於偵查中供稱：店內有寫把玩機具之分數可換果汁、飲料等語，
      然據其餘被告之供詞並證人己○○之證詞可知，並無此事，被告游其於原審
      復供陳是開分送飲料，不能以分數換果汁，是伊沒有飲料時，有叫一杯水來喝
      ，好像沒有扣伊之分數等語。且原審見現場照片有一海報張貼於店內，經請證
      人己○○帶至法庭由法官勘驗結果，發現與現場照片之海報相同，其上並未書
      寫分數可換取飲料等語，而證人己○○於原審並證稱：開分送的飲料是杯水，
      每杯成本新台幣（下同）二元，果汁係塑膠包裝每瓶成本五元等語，於本院調
      查時所述亦同。而從其他客觀上存在之證據觀之，均無從證明把玩電動玩具之
      分數可換取其他任何之財物。是自難以被告游其有瑕疵之供詞，即認分數可
      換取果汁飲料等財物。且縱可換取果汁飲料，其價值甚低，且如何換取亦無其
      他證據可佐。雖證人己○○於原審訊問剩餘分數如何處理時，其提出保留單一
      紙附卷，並證稱：分數可記載於保留單繼續把玩電動玩具等語，惟該保留單依
      其外觀只是一張紙，功用上依其文義只是在保留分數於日後繼續把玩該機台，
      並不能以之兌換金錢或其他財物，其非賭博罪規範之財物甚明。公訴意旨雖認
      分數之消長就是財物之輸贏，然而把玩機具輸分之人，或許輸去了換取分數之
      金錢，但把玩機具贏得分數之人如何處理該等分數，是否獲取何等有經濟價值
      之財物，並無證據可資認定，是以在財物之得喪一節，無從斷定被告等人之行
      為該當於刑法之賭博罪。
（三）綜上，既無證據可認定扣案之機具係賭博性電動玩具，亦無賭資、帳冊或其他
      財物可以佐證被告等人有公訴意旨所指時地賭博財物之行為，自屬不能證明被
      告等犯罪。
四、原審以不能證明被告犯罪而諭知被告等無罪之判決，其認事用法，核無違誤。上
    訴意旨，仍執陳詞，任意指摘原判決不當，為無理由，應予駁回。
五、被告庚○○、甲○○、戊○○、丙○○、游其、壬○○等人經合法傳喚無正當
    理由，未於審理期日到庭，爰不待其陳述逕行判決。
據上論斷，應依刑事訴訟法第三百六十八條、第三百七十一條，判決如主文。
本案經檢察官羅清溪到庭執行職務。
中    華    民    國      八十九      年      二      月        一      日
                                  臺灣高等法院臺南分院刑事第六庭
                                      審判長法官  林    金    村
                                            法官  黃    壽    燕
                                            法官  顏    基    典
右正本證明與原本無異。
不得上訴。
                                      法院書記官  吳    霖    潾
中    華    民    國      八十九      年      二      月       二       日


司法院資訊處製作；財團法人民間司法改革基金會備份。
